【裁判字號】    89,易,625
【裁判日期】    890529
【裁判案由】    傷害等
【裁判全文】
臺灣高雄地方法院刑事判決                          八十九年度易字第六二五號
    公  訴  人  臺灣高雄地方法院檢察署檢察官
    被      告  乙○○
                丙○○
右列被告因傷害案件，經檢察官提起公訴（八十七年度偵字第二二七○八、二四四一
四號），本院判決如左：
    主  文
乙○○連續傷害人之身體，處有期徒刑肆月，如易科罰金，以參佰元折算壹日。
丙○○連續傷害人之身體，處有期徒刑貳月，如易科罰金，以參佰元折算壹日。
    事  實
一、乙○○與丙○○分別係高雄市苓雅區海邊一○三號三樓及一樓、二樓住戶，民國
    八十七年八月七日十三時左右，乙○○僱工整修其海邊路一○三號三樓之五房屋
    ，因聲音太大，住在一樓之丙○○乃偕同其母沈玉霞（另由臺灣高雄地方法院檢
    察署為不起訴處分）上樓勸阻，詎在一○三號三樓之大門外，雙方產生口角，乙
    ○○與丙○○二人均基於傷害之概括犯意，乙○○手持掃把及高跟鞋與丙○○扭
    打在一起，乙○○因此受有右面頰、頸部、左頸、左前臂、右前臂抓傷之傷害，
    丙○○因此受有右眼紅腫、下巴紅腫、右面頰撕裂傷、嘴唇浮腫、右上肢浮腫、
    左右膝擦傷之傷害。同年月十日十一時二十分許，乙○○與丙○○復承前之傷害
    犯意，在海邊路九十六前，扭打成一起。乙○○之子甲○○在旁（另行審結）見
    狀，隨順手拿起一旁之鐵條毆打丙○○，致丙○○因乙○○母子之傷害行為而受
    有頭部外傷、前額裂傷、鼻部裂傷及右臉挫傷血腫之傷害，而乙○○也受有右側
    上、下眼皮瘀血及擦傷、左側面頰瘀血及擦傷、下巴浮腫、後枕部及右顳浮腫、
    上胸部瘀血及左膝擦傷等傷害。
二、案經乙○○、丙○○訴由高雄市政府警察局苓雅分局報請台灣高雄地方法院檢察
    署檢察官偵查起訴。
    理  由
一、右揭犯罪事實業據被告乙○○於審理中坦認不諱，核與告訴人丙○○指訴之情節
    相符，並有證人陳沈玉霞、李營於偵查中證述雙方發生鬥毆等語在卷可參，此外
    有被告丙○○之診斷證明書二紙附卷足佐，犯行堪以認定。訊據被告丙○○坦矢
    口否認犯有何傷害犯行，辯稱：伊係被被告乙○○所毆，伊完全沒有還手云云。
    惟查：被告丙○○與被告乙○○於八十七年八月七日及八月十日均有互毆情事，
    業據告訴人乙○○於偵查中指訴：第一次被告丙○○到伊家用手打伊的頭部及抓
    臉，第二次被告丙○○看到伊在看房子，就上前打伊等語綦詳。核與證人李營於
    偵查中證述：第一次係被告乙○○買便當給伊及其他整修的工人吃，被告丙○○
    及其母陳沈玉霞就來與被告乙○○理論，乙○○就要被告丙○○母女離開，雙方
    互不相讓，就看到被告乙○○與被告丙○○打架；第二次被告乙○○要巡視房子
    前，被告丙○○拿照相機拍照，被告乙○○一來，兩人又打起來等語相符，被告
    丙○○於偵查中亦坦認：於八十七年八月七日曾與被告乙○○互毆等語；於審理
    中坦認：雙方有發生拉扯等語明確，是被告丙○○顯於八十七年八月七日及十日
    與被告乙○○有激烈之互毆行為，所辯並未還手云云，純屬卸責之詞，不足採信
    ，此外復有被告乙○○之驗傷診斷書二紙在卷足佐，是被告丙○○之犯行亦堪認
    定。
二、核被告二人所為，均係犯刑法第二百七十七條第一項之傷害罪。被告二人先後兩
    次犯行，均時間緊接，犯罪構成要件相同，顯均係基於概括犯意反覆為多次犯行
    ，應依連續犯規定論以一罪。爰審酌被告乙○○前於七十六年間犯有傷害罪，為
    臺灣高雄地方法院判處罰金一千元，並經臺灣高等地方高雄分院駁回上訴確定，
    此有臺灣高等法院被告全國前案紀錄表附卷可稽，被告乙○○復犯此相同案由之
    犯行，暨其犯罪之手段、所生傷害、犯後態度等一切情狀；被告丙○○犯罪之手
    段、所生傷害、犯後態度等一切情狀，均量處如主文所示之刑，並均諭知易科罰
    金之折算標準，以資懲儆。
據上論斷，應依刑事訴訟法第二百九十九條第一項前段，刑法第五十六條、第二百七
十七條第一項、第四十一條，罰金罰鍰提高標準條例第一條前段、第二條，判決如主
文。
中      華      民      國    八十九    年      五      月    二十九    日
                              臺灣高雄地方法院刑事第三庭
                                      法    官    古 振 暉
右正本證明與原本無異。
如不服本判決，應於判決送達後十日內，向本院提出上訴狀。
                                      書 記 官    吳 建 德
中    華民    國      八十九      年       六       月      二      日
附錄本案論罪科刑法條全文：
刑法第二百七十七條第一項：傷害人之身體或健康者，處三年以下有期徒刑、拘役或
                          一千元以下罰金。


司法院資訊處製作；財團法人民間司法改革基金會備份。
